臺灣高等法院刑事裁定
109年度抗字第1753號
抗  告  人
即  聲請人  李耀華


上列抗告人即聲請人因聲請提審案件，不服臺灣臺北地方法院中
華民國109年9月21日裁定（109 年度提字第53號），提起抗告，
本院裁定如下：
    主  文
抗告駁回。
    理  由
一、原裁定意旨略以：抗告人即聲請人李耀華（下稱抗告人）係
    就原審法院102年度易字第563號判決內容及相關證據聲明不
    服，均與抗告人是否遭逮捕、拘禁無涉，復查無抗告人現有
    遭逮捕、拘禁之事實，爰依提審法第5條第1項第6款規定裁
    定駁回等語。
二、抗告意旨如附件「刑事抗告狀」所載。
三、按人民被法院以外之任何機關逮捕拘禁時，其本人或他人得
     向逮捕拘禁地之地方法院聲請提審；法院接受提審之聲請
    書 狀，依法律之規定，認為無理由者，應於24小時內以裁
    定駁 回之，提審法第1 條、第4 條第1 項分別定有明文。
    另按憲 法第8 條第1 項規定：「人民身體之自由應予保障
    。除現行 犯之逮捕由法律另定外，非經司法或警察機關依
    法定程序， 不得逮捕拘禁。非由法院依法定程序，不得審
    問處罰。非依 法定程序之逮捕、拘禁、審問、處罰，得拒
    絕之」；又受聲請法院，於繫屬後24小時內，應向逮捕 、
    拘禁之機關發提審票，並即通知該機關之直接上級機關，但
    被逮捕、拘禁人已回復自由，或無逮捕、拘禁之事實，得以
    裁定駁回之，提審法第5條第1項第3款、第6款亦定有明文。
    是以得依提審法聲請提審之前提，須有「被法院以外之任何
    機關逮捕、拘禁」之事實及「被逮捕、拘禁人尚未回復自由
    」，始得聲請提審，倘無逮捕、拘禁之事實，其人身自由並
    未受剝奪，法院事實上亦無從提審，為避免進行重覆或無實
    益之程序，應以裁定駁回提審聲請（提審法第5 條立法理由
    參照）。
四、經查，本件抗告人係因竊盜等案件，經原審法院以102年度
    易字第563號判決判處拘役55日，並經本院以102年度上易字
    第2361號判決駁回上訴而告確定在案，嗣抗告人於民國103
    年1月27日易科罰金執行完畢，且抗告人現無因案在監、在
    押，得自行至原審法院遞交聲請提審狀、本件刑事抗告狀等
    情，有抗告人之本院被告前案紀錄表、原審法院收狀戳在卷
    可稽，可證明抗告人現無受逮捕、拘禁或其人身自由受有拘
    束之情形，自無提審法第1條之適用。從而，抗告人現既未
    受有非法拘禁，自不得據以聲請提審，原裁定駁回抗告人之
    聲請，經核並無違誤。至抗告人於聲請提審狀、刑事抗告狀
    指摘前述竊盜案件相關承辦人員有違法不當之處云云，核屬
    得否非常上訴、聲請再審之範疇，並非聲請提審之程序所得
    救濟；抗告人所提其餘抗告理由，經核均不足以影響於原裁
    定之結果，爰不一一論述。
五、綜上，原審認抗告人之聲請提審不合法而裁定駁回聲請，經
    核於法並無違誤。抗告意旨仍執持己見，任意指摘原裁定不
    當，並無理由，應予駁回。 　
據上論斷，應依刑事訴訟法第412 條，提審法第10條第2 項，裁
定如主文。　　
中　　華　　民　　國　　109 　年　　10　　月　　19　　日
                  刑事第十八庭  審判長法　官  何俏美
                                      法　官  黃紹紘
                                      法　官  葉乃瑋
以上正本證明與原本無異。
不得再抗告。
                                      書記官  賴又瑄
中　　華　　民　　國　　109 　年　　10　　月　　19　　日